---
title: "reproducibility"
author: "Enrique Macip Belmonte"
output: html_document
---

```{r setup, include=FALSE}
knitr::opts_chunk$set(echo = TRUE, warning = FALSE)
```
```{r intro, echo=FALSE, message=FALSE, warning=FALSE}
library(tidyr)
library(ggplot2)
library(dplyr)
library(cowplot)
```

## Introducción
El dataset `cars` contienen datos sobre velocidades y distancias de frenado.
Se divide en dos columnas con 19 filas.

El segundo dataset `airquality` contienen datos sobre la calidad del aire de Mayo a Septiembre de 1973 en la ciudad de Nueva York.


## Preparación del ejercicio
Para realizar  el ejercicio, se utilizarán las librerías  `dplyr`, `tidyr` y `ggplot2`.
Para el ejercicio 2, se recomienda utilizar la librería  `cowplot`.
**Intentar utilizar el operador %>% (*forward pipe*)**.

## Ejercicio 1
Comprobar que tipo de datos tiene el conjunto de elementos proporcionado mediante
la función “head”.

```{r head_cars}
head(cars)
```

Realizar un resumen para obtener información detalla del conjunto de elementos
mediante la función “summary”.

```{r summary_cars}
summary(cars)
```

Dibujar mediante un gráfico de puntos (scatterplot) la información contenida (mediante
“plot”).

```{r fig.align='center'}
plot(cars)
```

Dibujar mediante un gráfico de puntos (scatterplot) la información contenida (mediante
“ggplot2”).

```{r fig.align='center'}
cars %>% ggplot(aes(x=speed, y=dist)) + 
  geom_point() 
```

Crear el gráfico anterior coloreados en rojo los puntos.

```{r fig.align='center'}
cars %>% ggplot(aes(x=speed, y=dist)) + 
  geom_point(colour="red") 
```

Crear el gráfico anterior pero en este caso en función de la velocidad.

```{r fig.align='center'}
cars %>% ggplot(aes(x=speed, y=dist,colour=speed)) + 
  geom_point() 
```

Crear el gráfico anterior pero en este caso en función de la distancia de frenado.

```{r fig.align='center'}
cars %>% ggplot(aes(x=speed, y=dist, colour=dist)) + 
  geom_point() 
```

Introducir un modelo lineal (“lm”) mediante la función “geom_smooth” en el diagrama
anterior y añadir un título descriptivo y nombres a los ejes x e y

```{r fig.align='center'}
cars %>% ggplot(aes(speed, dist)) + 
  geom_point() +
  geom_smooth() +
  labs(x = "speed", y = "distance", title="Relacion distancia de frenado respecto velocidad")
```

## Ejercicio 2

Comprobar que tipo de datos tiene el conjunto de elementos proporcionado mediante
la función “head”.

```{r fig.align='center'}
head(airquality)
```

Realizar un resumen para obtener información detalla del conjunto de elementos
mediante la función “summary”.

```{r fig.align='center'}
summary(airquality)
```

Realiza la visualización de los datos. Para ello se debe crear un histograma (ggplot2)
mediante “geom_bar”. Añadir el modelo lineal (“lm”) mediante “geom_smooth”.

```{r fig.align='center'}
# Variable Ozone
airquality %>% 
  ggplot(aes(Ozone)) + 
  geom_bar() 

# Variable Radiacion Solar
airquality %>% 
  ggplot(aes(Solar.R)) + 
  geom_bar() 

# Variable Viento
airquality %>% 
  ggplot(aes(Wind)) + 
  geom_bar() 

# Variable Temperatura
airquality %>% 
  ggplot(aes(Temp)) + 
  geom_bar()
```

Crear un gráfico compuesto por los cuatro gráficos anteriores. Utilizar la librería
“cowplot” y la función “plot_grid”.

```{r fig.align='center'}
p1 <-- airquality %>% ggplot(aes(Ozone)) + geom_bar()
p2 <-- airquality %>% ggplot(aes(Solar.R)) + geom_bar() 
p3 <-- airquality %>% ggplot(aes(Wind)) + geom_bar()
p4 <-- airquality %>% ggplot(aes(Temp)) + geom_bar()
plot_grid(p1, p2, p3, p4)

# otra forma
airquality %>% select(1:4) %>%
  gather() %>% 
  ggplot(aes(value)) +
  facet_wrap(~ key, scales = "free") +
  geom_bar() 
```

De manera análoga al gráfico anterior crear un gráfico compuesto por las cuatro
densidades de cada variable. Utilizar la función “geom_density”.

```{r fig.align='center'}
airquality %>% select(1:4) %>%
  gather() %>% 
  ggplot(aes(value)) +
  facet_wrap(~ key, scales = "free") +
  geom_density() 
```

Indicar opinión sobre las variables según lo visualizado.

Las variables Ozono y Solar.R son asimétricas y será necesario realizar alguna transformación para poder hacerla mas simétrica
Las variables Temp y Wind tienen una distribución mas normal.
En base a esto se debería  analizar la correlación. entre ellas, pero se puede observar que la concentración de ozono y la radiación solar deben tener alguna correlación. 
Igual que la concentración de ozono y la temperatura.


## Comentarios

En el ejercicio 2 a la hora de realizar la visualización de los datos con el modelo lineal geom_smooth no pude ser capaz de realizarlo. No se si el enunciado es correcto

Podria realizarse en base a la variable Ozone

```{r fig.align='center'}
airquality %>% select(1:4) %>%
  gather(-Ozone, key = "var", value = "value") %>%
  ggplot(aes(x = value, y = Ozone)) +
  geom_point() +
  stat_smooth() +
  facet_wrap(~ var, scales = "free") +
  theme_bw()
```





